臺灣新竹地方法院民事裁定
111年度勞執字第10號
聲  請  人  陳春如  
相  對  人  新竹縣卡爾實驗教育機構


法定代理人  吳淑玲  

上列當事人間勞資爭議准予強制執行事件，本院裁定如下：
    主  文
新竹縣政府勞工處於民國110年3月30日調解成立，相對人應給付
聲請人如附表所示應給付金額欄之調解內容，准予強制執行。
    理  由
一、按勞資爭議經調解成立或仲裁者，依其內容當事人一方負私
    法上給付之義務，而不履行其義務時，他方當事人得向該管
    法院聲請裁定強制執行並暫免繳裁判費，勞資爭議處理法第
    59條第1項前段定有明文。次按，直轄市或縣(市)主管機關
    受理調解之申請，應依申請人之請求，以(一)指派調解人。
    (二)組成勞資爭議調解委員會之方式之一進行調解，亦為勞
    資爭議處理法第11條第1項所明定。
二、本件聲請意旨略以：聲請人與相對人間關於請求給付工資等
    勞資爭議，於民國111年3月30日經新竹縣政府勞工處調解成
    立，相對人應按其承諾之還款計畫（詳如附表），自111年4
    月20日起，每月分期給付聲請人陳春如第1期至第32期各新
    臺幣（下同）3,000元，第33期給付6,882元，並匯入聲請人
    之中國信託商業銀行薪資帳戶，倘有一期未依時給付，即視
    為全部到期，屆時相對人應一次給付應付未付之全部金額。
    詎相對人迄今分文未付，爰依勞資爭議處理法第59條第1項
    規定，聲請裁定准予強制執行等語。
三、經查，聲請人上開主張之事實，業據其等提出勞資爭議調解
    紀錄、中國信託商業銀行存摺內頁影本為證，核與聲請人主
    張情節相符，足見聲請人上開主張，要非無據。從而，兩造
    既於勞資爭議調解程序中達成：「勞方Eugene Sorum、蔡家
    娟、林婉萱、左宗亭、梁庭誌、陳春如、簡素雲等7人同意
    資方所提還款計畫...因涉分期給付事項，該等勞方7人與資
    方亦同意：資方倘有一期未依時給付，即視為全部到期，屆
    時資方應一次給付應付未付之全部金額」之結論，則相對人
    即應依調解成立內容履行其給付義務，惟其迄未給付，揆之
    上開規定，聲請人聲請裁定准予強制執行，應予准許，爰依
    勞資爭議處理法第59條第1項，裁定如主文。
中　　華　　民　　國　　111 　年　　6 　　月　  24　 日
                    勞動法庭    法　官　王佳惠
以上正本係照原本作成。
如對本裁定抗告須於裁定送達後10日內向本院提出抗告狀，並繳
納抗告費新臺幣1,000元。
中　　華　　民　　國　　111 　年　　6 　　月　  24　 日
                                書記官　黃伊婕
附表：相對人承諾之還款計畫（單位：元，均為新臺幣）
姓名 積欠工資 資遣費 預告工資 應給付金額 陳春如 79,265 10,617 13,000 102,882 註：相對人應自110年4月20日起，每月分期給付聲請人陳春如第1期至第32期各3,000元，第33期給付6,882元，並將上開給付匯入聲請人之中國信託商業銀行薪資帳戶，倘有一期未依時給付，即視為全部到期，屆時相對人應一次給付應付未付之全部金額。